【裁判字號】    99,簡上,65
【裁判日期】    991119
【裁判案由】    偽造文書
【裁判全文】
臺灣花蓮地方法院刑事判決              99年度簡上字第65號
上  訴  人  甲○○
即  被  告
上列上訴人即被告因偽造文書案件，不服本院花蓮簡易庭民國99
年7月12日99年度花簡字第577號第一審刑事簡易判決（聲請簡易
判決處刑書案號：臺灣花蓮地方法院檢察署99年度偵字第2701號
），提起上訴，本院管轄第二審之合議庭判決如下：
    主      文
上訴駁回。
    事實及理由
一、本案經本院審理結果，認第一審判決被告甲○○係犯刑法第
    216條、第220條第2項、第210條之行使偽造準私文書罪，量
    處有期徒刑6月，並諭知如易科罰金以新臺幣1,000 元折算1
    日，其認事、用法及量刑均無不當，應予維持，並引用第一
    審判決書記載之犯罪事實、證據及理由（如附件判決書）。
二、被告上訴意旨略以：上訴人即被告年輕無知，犯罪後態度良
    好，且家庭生活清苦，父親患有心血管疾病在家養病，家計
    靠被告幫忙，且被告事後已離職，而被告前未曾受有期徒刑
    以上刑之宣告，對此次犯錯深感後悔，被告其後應無再犯之
    虞，為此請求給予緩刑之宣告等語。
三、按刑之量定及緩刑之宣告，係實體法上賦予法院得為自由裁
    量之事項，倘其未有逾越法律所規定之範圍，或濫用其權限
    ，即不得任意指摘為違法（最高法院75年臺上字第7033號判
    例意旨參照）。次按對於科刑之被告諭知緩刑，除應具備一
    定條件外，並須有可認為以暫不執行刑罰為適當之情形，刑
    法第74條本文規定甚明，而暫不執行刑罰之是否適當，則由
    法院就被告有無累犯之虞，及能否由於刑罰之宣告而策其自
    新等一切情形，綜合判斷。被告前開上訴意旨，固據於原審
    提出證明書、戶口名簿影本、國立臺灣大學醫學院附設醫院
    北護分院診斷證明書及旅行業從業人員離職證明為證（見原
    審卷第16-19 頁）。然查，就被告所述家庭清苦部分，觀諸
    被告所提之證明書，係臺北縣板橋市港尾里里長所出具，非
    經政府社福機關所認定，是尚難僅憑該證明書，即認被告家
    庭確有清苦之情形。次查，就被告所稱需照顧生病父親部分
    ，觀諸被告所提之戶口名簿影本，其尚有姊姊、兄長各一位
    ，縱其父生病需要照顧，仍有其兄姐可以分擔，自不得以此
    作為應給予緩刑之理由。再查，被告雖已自三越旅行社有限
    公司離職，然其於本院審理時亦明確陳稱之前有向旅行社老
    闆說明過，老闆希望等法院判決結果再行處理等語（見本審
    卷第30-31 頁），顯見被告仍可與三越旅行社老闆商討後續
    之判決執行事宜，殆無疑義。末查，參酌被告與同案共犯黃
    天來以此偽造文書之方式，訂購火車票達126 張，對往返花
    蓮、臺北之民眾所造成之權益損失，甚為鉅大，並綜合上述
    所述各情節，若未使之受刑之執行，恐難收警惕及策其自新
    之效，難認本案原審所宣告之刑以暫不執刑為適當，被告上
    訴請求為緩刑之宣告，並無理由，其上訴自應予以駁回。
據上論斷，應依刑事訴訟法第455條之1第1項、第3項、第368 條
、第373條，判決如主文。
本案經檢察官陳玫琪到庭執行職務。
中    華    民    國    99    年    11    月    19    日
              刑事第一庭        審判長法  官 陳世博
                                      法  官 林恒祺
                                      法  官 劉柏駿
以上正本證明與原本無異。
本件不得上訴。
中    華    民    國    99    年    11    月    19    日
                                      書記官
附錄本案論罪科刑法條全文
刑法第210條
偽造、變造私文書，足以生損害於公眾或他人者，處5 年以下有
期徒刑。
刑法第216條
行使第210條至第215條之文書者，依偽造、變造文書或登載不實
事項或使登載不實事項之規定處斷。
刑法第220條
在紙上或物品上之文字、符號、圖畫、照像，依習慣或特約，足
以為表示其用意之證明者，關於本章及本章以外各罪，以文書論
。
錄音、錄影或電磁紀錄，藉機器或電腦之處理所顯示之聲音、影
像或符號，足以為表示其用意之證明者，亦同。

司法院資訊處製作；財團法人民間司法改革基金會備份。
